臺灣高雄地方法院民事裁定
109年度消債清字第90號
聲  請  人  吳奇穎  
0000000000000000

0000000000000000

代  理  人  林文鑫律師
上列當事人因消費者債務清理事件聲請清算，本院裁定如下：
    主  文
聲請人吳奇穎自中華民國一○九年九月十六日下午四時起開始清
算程序。
命司法事務官進行本件清算程序。
    理  由
一、按債務人不能清償債務或有不能清償之虞者，得依本條例所
    定更生或清算程序，清理其債務；法院開始清算程序之裁定
    ，應載明其年、月、日、時，並即時發生效力；法院開始更
    生或清算程序後，得命司法事務官進行更生或清算程序，必
    要時得選任律師、會計師或其他適當之自然人或法人1人為
    監督人或管理人，消費者債務清理條例（下稱消債條例）第
    3條、第80條前段、第83條第1項、第16條第1項分別定有明
    文。
二、聲請意旨略以：伊有不能清償債務情事，前依消債條例規定
    ，向本院聲請調解債務清償方案，惟調解不成立。伊又未經
    法院裁定開始更生程序或許可和解或宣告破產，爰聲請清算
    等語。
三、經查：
  ㈠聲請人前於民國109年2月21日提出債權人清冊，向本院聲請
    調解債務清償方案，經本院109年度司消債調字第100號受理
    ，於109年3月23日調解不成立，聲請人於同日以言詞聲請清
    算等情，業經本院依職權調閱上開調解卷宗核閱無訛。
  ㈡聲請人於106年度至108年度申報所得各為新臺幣（下同）633
    ,111元、649,684元、678,976元，平均每月所得各為52,759
    元、54,140元、56,581元（本裁定計算式均採元以下4捨5入
    ），名下無財產，有中華郵政保單解約金141,000元、國泰
    人壽保單解約金101,365元，至中國人壽保單則為團保，無
    解約金；又聲請人自95年7月17日起於高雄市政府環境保護
    局擔任清潔隊駕駛，107年3月至12月實領收入為464,580元
    ，107年2月領年終獎金50,040元、考績獎金68,750元，108
    年實領收入共667,030元，109年1月至4月平均每月收入（含
    年終獎金、考績獎金、休假補助）約53,819元【計算式：（
    45,173＋45,519＋40,522＋40,759）÷4＋（51,563＋68,750＋9,60
    0）÷12＝53,819】，另聲請人自109年1月起於艾多美股份有
    限公司無直銷收入，現未領取任何補助等情，有財政部高雄
    國稅局106年及108年綜合所得稅各類所得資料清單及財產歸
    屬資料清單【本院109年度司消債調字第100號卷（下稱調卷
    ）第10至12頁、本案卷第49頁】、財產及收入狀況說明書（
    本案卷第50頁）、債權人清冊（調卷第4至5頁）、戶籍謄本
    （調卷第17至18頁）、勞工保險被保險人投保資料表（調卷
    第16頁）、個人商業保險查詢結果表（本案卷第51頁）、財
    團法人金融聯合徵信中心前置協商專用債權人清冊（調卷第
    7至9頁）、信用報告（本案卷第19至21頁）、社會補助查詢
    表（本案卷第106至108頁）、高雄市政府都市發展局函（本
    案卷第100頁）、存簿（本案卷第63至80頁）、勞動部勞工
    保險局函（本案卷第101頁）、在職證明書（本案卷第22頁
    ）、高雄市政府環境保護局函（本案卷第81至98頁）、薪資
    發放明細表（調卷第13頁、本案卷第23至48頁）、艾多美股
    份有限公司傳真（本案卷第99頁）、中華郵政股份有限公司
    函（本案卷第102至103頁）、國泰人壽保險股份有限公司函
    （本案卷第104至105頁）、中國人壽保險股份有限公司函（
    本案卷第111至112頁）等附卷可參。依聲請人上述工作、收
    入情形，認以聲請人109年1月至4月平均每月收入53,819元
    核算其現在償債能力之基礎，堪認妥適。
  ㈢關於聲請人必要生活費用部分，聲請人雖主張每月支出18,92
    2元（包含每月分擔之房屋租金4,000元）云云，並提出租賃
    契約（本案卷第59至60頁）、弟媳簽立之證明書（本案卷第
    61頁）可參。惟按債務人必要生活費用，以最近1年衛生福
    利部或直轄市政府所公告當地區每人每月最低生活費1.2倍
    定之，消債條例第64條之2第1項定有明文。本院參酌衛福部
    社會司所公告109年度高雄市最低生活費為13,099元，又該
    最低生活費用之標準，係照當地最近1年平均每人可支配所
    得中位數60％訂定，依其基準之家庭收支調查報告調查表格
    式所示有關經常性支出之調查項目，包括利息支出、食品、
    衣著、房租及水費、電費、醫療保健、交通、娛樂、教育等
    ，已涵蓋聲請人所陳報之支出項目。是本院認聲請人必要生
    活費用以最低生活費之1.2倍即15,719元計算已足，逾此範
    圍難認必要。
  ㈣綜上所述，聲請人每月平均收入為53,819元，扣除必要生活
    費15,719元後，尚餘38,100元。而聲請人目前負債總額為12
    ,661,010元（調卷第35至46頁、第56至69頁，包括：國泰世
    華銀行、聯邦銀行、遠東銀行、永豐銀行、玉山銀行、凱基
    銀行、台新銀行、中國信託銀行、摩根聯邦資產管理股份有
    限公司、台新資產管理股份有限公司、台灣金聯資產管理股
    份有限公司、金陽信資產管理股份有限公司），扣除中華郵
    政、國泰人壽保單解約金共計242,365元後，以每月所餘逐
    年清償，至少須約27年【計算式：（12,661,010－242,365）
    ÷38,100÷12≒27】始能清償完畢，堪認聲請人確有不能清償
    債務之情事。從而，聲請人向本院聲請清算，應予准許，並
    命司法事務官進行本件清算程序。
四、依消債條例第11條第1 項、第83條第1 項、第16條第1 項，
    裁定如主文。
中　　華　　民　　國　 109　　年　　9 　　月　　16　　日
              　　民事庭　　  法　官　陳宛榆
以上正本係照原本作成。
本裁定不得抗告。
中　　華　　民　　國　 109　　年　　9 　　月　　16　　日
  　                          書記官　何福添